Minutes et répertoires du notaire Jean-Baptiste VIVIEN, 4 avril 1748 - 17 mai 1781 (étude IX)
Archives nationales
- Minutes de Jean-Baptiste VIVIEN, 4 avril 1748 - 17 mai 1781; MC/ET/IX/669 - MC/ET/IX/779
  - Minutes. 1763, janvier - 1763, mars, janvier 1763 - mars 1763; MC/ET/IX/719
  - Minutes. 1763, avril - 1763, juin, avril 1763 - juin 1763; MC/ET/IX/720
  - Minutes. 1763, juillet - 1763, septembre, juillet 1763 - septembre 1763; MC/ET/IX/721
  - Minutes. 1763, octobre - 1763, décembre, octobre 1763 - décembre 1763; MC/ET/IX/722
  - Minutes. 1764, janvier - 1764, avril, janvier 1764 - avril 1764; MC/ET/IX/723
  - Minutes. 1764, mai - 1764, août, mai 1764 - août 1764; MC/ET/IX/724
  - Minutes. 1764, septembre - 1764, décembre, septembre 1764 - décembre 1764; MC/ET/IX/725
  - Minutes. 1765, janvier - 1765, mars, janvier 1765 - mars 1765; MC/ET/IX/726
  - Minutes. 1765, avril - 1765, juin, avril 1765 - juin 1765; MC/ET/IX/727
  - Minutes. 1765, juillet, juillet 1765; MC/ET/IX/728
  - Minutes. 1765, août, août 1765; MC/ET/IX/729
  - Minutes. 1765, septembre - 1765, octobre, septembre 1765 - octobre 1765; MC/ET/IX/730
  - Minutes. 1765, novembre - 1765, décembre, novembre 1765 - décembre 1765; MC/ET/IX/731; Document détérioré.
  - Minutes. 1766, janvier - 1766, février, janvier 1766 - février 1766; MC/ET/IX/732
  - Minutes. 1766, mars - 1766, avril, mars 1766 - avril 1766; MC/ET/IX/733
  - Minutes. 1766, mai - 1766, juin, mai 1766 - juin 1766; MC/ET/IX/734
  - Minutes. 1766, juillet - 1766, août, juillet 1766 - août 1766; MC/ET/IX/735
  - Minutes. 1766, septembre - 1766, octobre, septembre 1766 - octobre 1766; MC/ET/IX/736; Document détérioré.
    - FAUQUE (Pierre) maître serrurier demeurant rue Saint-Bon, paroisse Saint-Merry § Inventaire après décès de .., 2 septembre 1766; MC/ET/IX/736
      inventaire; Fauque, Pierre
  - Minutes. 1766, novembre - 1766, décembre, novembre 1766 - décembre 1766; MC/ET/IX/737; Document détérioré.
    - Testament et codicilles de Thomas Simon Gueulette, conseiller du roi et doyen des substituts du procureur du roi, avec liste de ses oeuvres et informations sur les ascendants et descendants., 23 décembre 1766; MC/ET/IX/737
      Actes signalés par le personnel du Minutier central des notaires de Paris, 2003-2012 (base de données migrée: voir contexte dans le Plan d’orientation général - Notaires de Paris, guides thématiques du Minutier).
      Date de révision: 2010
      testament; Gueulette, Thomas Simon
  - Minutes. 1767, janvier - 1767, février, janvier 1767 - février 1767; MC/ET/IX/738
  - Minutes. 1767, mars, mars 1767; MC/ET/IX/739
  - Minutes. 1767, avril - 1767, juin, avril 1767 - juin 1767; MC/ET/IX/740
  - Minutes. 1767, juillet - 1767, septembre, juillet 1767 - septembre 1767; MC/ET/IX/741
  - Minutes. 1767, octobre - 1767, décembre, octobre 1767 - décembre 1767; MC/ET/IX/742
  - Minutes. 1768, janvier - 1768, mars, janvier 1768 - mars 1768; MC/ET/IX/743
  - Minutes. 1768, avril - 1768, juin, avril 1768 - juin 1768; MC/ET/IX/744
  - Minutes. 1768, juillet - 1768, septembre, juillet 1768 - septembre 1768; MC/ET/IX/745
  - Minutes. 1768, octobre - 1768, décembre, octobre 1768 - décembre 1768; MC/ET/IX/746
  - Minutes. 1769, janvier - 1769, mars, janvier 1769 - mars 1769; MC/ET/IX/747
  - Minutes. 1769, avril - 1769, juin, avril 1769 - juin 1769; MC/ET/IX/748
  - Minutes. 1769, juillet - 1769, août, juillet 1769 - août 1769; MC/ET/IX/749
  - Minutes. 1769, septembre - 1769, décembre, septembre 1769 - décembre 1769; MC/ET/IX/750
  - Minutes. 1770, janvier - 1770, mars, janvier 1770 - mars 1770; MC/ET/IX/751
  - Minutes. 1770, avril - 1770, juin, avril 1770 - juin 1770; MC/ET/IX/752
  - Minutes. 1770, juillet - 1770, septembre, juillet 1770 - septembre 1770; MC/ET/IX/753
  - Minutes. 1770, octobre - 1770, décembre, octobre 1770 - décembre 1770; MC/ET/IX/754
  - Minutes. 1771, janvier - 1771, avril, janvier 1771 - avril 1771; MC/ET/IX/755
  - Minutes. 1771, mai - 1771, août, mai 1771 - août 1771; MC/ET/IX/756
  - Minutes. 1771, septembre - 1771, décembre, septembre 1771 - décembre 1771; MC/ET/IX/757
  - Minutes. 1772, janvier - 1772, avril, janvier 1772 - avril 1772; MC/ET/IX/758
  - Minutes. 1772, mai - 1772, août, mai 1772 - août 1772; MC/ET/IX/759
  - Minutes. 1772, septembre - 1772, décembre, septembre 1772 - décembre 1772; MC/ET/IX/760
  - Minutes. 1773, janvier - 1773, avril, janvier 1773 - avril 1773; MC/ET/IX/761
  - Minutes. 1773, mai - 1773, août, mai 1773 - août 1773; MC/ET/IX/762
  - Minutes. 1773, septembre - 1773, décembre, septembre 1773 - décembre 1773; MC/ET/IX/763
  - Minutes. 1774, janvier - 1774, mai, janvier 1774 - mai 1774; MC/ET/IX/764
  - Minutes. 1774, juin - 1774, décembre, juin 1774 - décembre 1774; MC/ET/IX/765
  - Minutes. 1775, janvier - 1775, juin, janvier 1775 - juin 1775; MC/ET/IX/766
  - Minutes. 1775, juillet - 1775, décembre, juillet 1775 - décembre 1775; MC/ET/IX/767
  - Minutes. 1776, janvier - 1776, juin, janvier 1776 - juin 1776; MC/ET/IX/768
  - Minutes. 1776, juillet - 1776, décembre, juillet 1776 - décembre 1776; MC/ET/IX/769
  - Minutes. 1777, janvier - 1777, juin, janvier 1777 - juin 1777; MC/ET/IX/770
  - Minutes. 1777, juillet - 1777, décembre, juillet 1777 - décembre 1777; MC/ET/IX/771
  - Minutes. 1778, janvier - 1778, juin, janvier 1778 - juin 1778; MC/ET/IX/772
  - Minutes. 1778, juillet - 1778, décembre, juillet 1778 - décembre 1778; MC/ET/IX/773
  - Minutes. 1779, janvier - 1779, juin, janvier 1779 - juin 1779; MC/ET/IX/774
  - Minutes. 1779, juillet - 1779, août, juillet 1779 - août 1779; MC/ET/IX/775
  - Minutes. 1779, septembre - 1779, décembre, septembre 1779 - décembre 1779; MC/ET/IX/776
  - Minutes. 1780, janvier - 1780, juillet, janvier 1780 - juillet 1780; MC/ET/IX/777
  - Minutes. 1780, août - 1780, décembre, août 1780 - décembre 1780; MC/ET/IX/778
  - Minutes. 1781, janvier - 1781, 17 mai, janvier 1781 - 17 mai 1781; MC/ET/IX/779
- Répertoire(s) de Jean-Baptiste VIVIEN, 4 avril 1748 - 31 octobre 1781; MC/RE/IX/8/A - MC/RE/IX/8/B
  - Répertoire. 1748, 4 avril - 1761, 4 avril 1748 - 1761; MC/RE/IX/8/A
    Informations concernant le classement et la cotation:
    Le niveau inférieur de description, quand il existe, correspond aux mentions d'actes contenues dans le répertoire. Parmi celles-ci, certaines peuvent y être décrites, de manière plus ou moins détaillée. Pour consulter l'acte proprement dit, il convient de rechercher la cote au niveau des articles (registre ou liasse) des minutes du notaire (cote de type 'MC/ET').
    Ancienne(s) cote(s):
    RE/IX/8a
    - Testament., 3 avril 1761
      Nom, qualité: (Mme ou Mlle) Matrion, Anne.
      Nom, qualité: (M.) Ligois, Jacques.
      Attention: la cote du répertoire (de type ' MC/RE ') ne permet pas de consulter la minute de l'acte. Il convient de rechercher la cote de la minute (de type ' MC/ET ') au niveau des articles (registre ou liasse) de minutes du notaire.
      L'accès aux images numérisées des pages du répertoire se fait au niveau de description supérieur (' Répertoire du notaire '), rubrique ' Consulter les archives numérisées associées '.
    - Rente de l'Hôtel de ville, transport., 9 mai 1761
      Nom, qualité: (M.) Roussel.
      Nom, qualité: (M.) Bertin
    - Inventaire après décès., 25 juillet 1761
    - Obligation., 27 octobre 1761
      Nom, qualité: (M.) Cauclaux de, Joseph.
      Nom, qualité: (M.) Maramdel de
  - Répertoire. 1762, 2 janvier - 1781, 31 octobre, 2 janvier 1762 - 31 octobre 1781; MC/RE/IX/8/B
    Répertoire des notaires Jean-Baptiste Vivien (2 janvier 1762 - 17 mai 1781), Louis Alexandre François de Vaupré (22 mai 1781 - 31 octobre 1781).
    RE/IX/8b
    - Inventaire après décès de Louis GOIX, 16 janvier 1762
      inventaire après décès; Goix, Louis
    - Inventaire après décès de Apolline Henriette DULIN de LAPOMMERAYE épouse Claude Benjamin MOCQUOT de MONTVAL, 21 janvier 1762
      inventaire après décès; Dulin de Lapommeraye, Apolline-Henriette; Mocquot de Montval Claude-Benjamin
    - Inventaire après décès de Philippe Eustache HUYON, 27 janvier 1762
      inventaire après décès; Huyon, Philippe-Eustache
    - Inventaire après décès de Geneviève HAYS de VALLENCEY épouse BROUARD, 29 janvier 1762
      inventaire après décès; Hays de Vallencey, Geneviève; Brouard (épouse)
    - Inventaire après décès de Madeleine Germaine SOUFFLOT épouse Jean Baptiste LARABIT, 26 février 1762
      inventaire après décès; Soufflot, Madeleine-Germaine; Larabit Jean-Baptiste
    - Inventaire après décès de Michel Nicolas CROIZETTE, 24 mars 1762
      inventaire après décès; Croizette, Michel-Nicolas
    - Inventaire après décès de Jean Claude BOUCHE, 5 avril 1762
      inventaire après décès; Bouche, Jean-Claude
    - Inventaire après décès de Nicolas COTTIN, 19 avril 1762
      inventaire après décès; Cottin, Nicolas
    - Inventaire après décès de Jean Pierre BOYER, 23 avril 1762
      inventaire après décès; Boyer, Jean-Pierre
    - Inventaire après décès de Jean Louis de FOURCY, 3 mai 1762
      inventaire après décès; Fourcy, Jean-Louis de
    - Inventaire après décès de Noël Germain BARRE, 4 mai 1762
      inventaire après décès; Barre, Noël-Germain
    - Inventaire après décès de Jean Paul JULLIOT, 11 mai 1762
      inventaire après décès; Julliot, Jean-Paul
    - Inventaire après décès de Jean DULION, 22 mai 1762
      inventaire après décès; Dulion, Jean
    - Inventaire après décès de Jean POTAGE, 4 juin 1762
      inventaire après décès; Potage, Jean
    - Inventaire après décès de Geneviève Edmée PIGAL veuve FOUQUET, 7 juin 1762
      inventaire après décès; Pigal, Geneviève-Edmée; Fouquet (veuve)
    - Inventaire après décès de Louis Charles CHOLLET, 11 juin 1762
      inventaire après décès; Chollet, Louis-Charles
    - Inventaire après décès de René Thomas RUEL, 21 juin 1762
      inventaire après décès; Ruel, René-Thomas
    - Inventaire après décès de Nicolas BOURGOIN, 26 juin 1762
      inventaire après décès; Bourgoin, Nicolas
    - Inventaire après décès de Geneviève Marguerite CHERON épouse HERNOU, 28 juin 1762
      inventaire après décès; Cheron, Geneviève-Marguerite; Hernou (épouse)
    - Inventaire après décès de Marie Nicole FAVIER épouse Jean François DASVILLE, 6 juillet 1762
      inventaire après décès; Favier, Marie-Nicole; Dasville Jean-François
    - Inventaire après décès de Pierre SEIGNEUR, 8 juillet 1762
      inventaire après décès; Seigneur, Pierre
    - Inventaire après décès de Philippe GOBILLON, 14 juillet 1762
      inventaire après décès; Gobillon, Philippe
    - Inventaire après décès de François CARRION, 21 juillet 1762
      inventaire après décès; Carrion, François
    - Inventaire après décès de Etienne François ASTIER, 26 juillet 1762
      inventaire après décès; Astier, Etienne-François
    - Inventaire après décès de Françoise Marthe SAUSSAYE, 23 septembre 1762
      inventaire après décès; Saussaye, Françoise-Marthe
    - Inventaire après décès de Marie Madeleine FURET épouse LENOIR, 24 septembre 1762
      inventaire après décès; Furet, Marie-Madeleine; Lenoir (épouse)
    - Inventaire après décès de Bénigne THURAULT de LAMARTINIERE, 30 septembre 1762
      inventaire après décès; Thurault de Lamartiniere, Bénigne
    - Inventaire après décès de Louis Antoine FROMONT, 1er octobre 1762
      inventaire après décès; Fromont, Louis-Antoine
    - Inventaire après décès de Philippe DULIN de LAPOMMERAYE, 8 novembre 1762
      inventaire après décès; Dulin de Lapommeraye, Philippe
    - Inventaire après décès de Pierre Denis DESHAYES, 21 décembre 1762
      inventaire après décès; Deshayes, Pierre-Denis
    - Testament de Nicolas Joseph Gaspard Paquet, 7 janvier 1780
      Base Généanot des actes contenant des renseignements d'état civil, 1780-1790 par l'association La France généalogique, 2004-2012 (base de données migrée: voir contexte dans le Plan d’orientation général - Notaires de Paris, guides thématiques du Minutier).
      testament; Paquet, Nicolas-Joseph-Gaspard
    - Contrat de mariage entre Louis François Fromont et Marie Anne Opetit, 10 janvier 1780
      contrat de mariage; Fromont, Louis-François; Opetit, Marie-Anne
    - Inventaire après décès de Michel Allou, 12 janvier 1780
      inventaire après décès; Allou, Michel
    - Notoriété après le décès de Jean Baptiste Simon Saint Lanne, 14 janvier 1780
      notoriété; Saint Lanne, Jean-Baptiste-Simon
    - Inventaire après décès de Pierre Godin, 18 janvier 1780
      inventaire après décès; Godin, Pierre
    - Contrat de mariage entre Charles Brasseux et marie Etiennette Dornel, 5 février 1780
      contrat de mariage; Brasseux, Charles; Dornel, Marie-Etiennette
    - Contrat de mariage entre Joseph Marie Goddant et Caterine Gebert, 7 février 1780
      contrat de mariage; Goddant, Joseph-Marie; Gebert, Caterine
    - Testament de Marie Madeleine Louise Noel veuve de Michel Vasselin, 9 février 1780
      testament; Noel, Marie-Madeleine-Louise; Vasselin, Michel
    - Inventaire après décès de Joseph Hervieu, 23 février 1780
      inventaire après décès; Hervieu, Joseph
    - Inventaire après décès de Michel Vasselin et de Marie Madeleine Louise Noel sa veuve, 26 février 1780
      inventaire après décès; Vasselin, Michel; Noel, Marie-Madeleine-Louise
    - Testament de Marie Marguerite Petit femme de Félix Robert, 28 février 1780
      testament; Petit, Marie-Marguerite; Robert, Félix
    - Notoriété en rectification des noms de Jean Hebert, de sa femme et de leur fille, 22 mars 1780
      notoriété; Hebert, Jean; Hebert (dame); Hebert (demoiselle)
    - Contrat de mariage entre Antoine comte Migczinski et Marie Françoise Chaboteaux de Brocas, 1er avril 1780
      contrat de mariage; Migczinski, Antoine (comte); Chaboteaux de Brocas, Marie-Françoise
    - Inventaire après décès de Marie Claude Fillard veuve de Philibert Mallet, 4 avril 1780
      inventaire après décès; Fillard, Marie-Claude; Mallet, Philibert
    - Inventaire après décès de Anne Françoise Renaud veuve de Claude Guillaume Bataille, 5 avril 1780
      inventaire après décès; Renaud, Anne-Françoise; Bataille, Claude-Guillaume
    - Contrat de mariage entre Jean Michely et Marguerite Cocagne veuve de François Belleville, 5 avril 1780
      contrat de mariage; Machely, Jean; Cocagne, Marguerite; Belleville, François
    - Notoriété après le décès de Charles Pierre Benoist, 6 avril 1780
      notoriété; Benoist, Charles-Pierre
    - Inventaire après décès de Charles Jallot, 6 avril 1780
      inventaire après décès; Jallot, Charles
    - Notoriété après décès de Marie Etiennette Lienard veuve Girardin, 10 avril 1780
      notoriété; Lienard, Marie-Etiennette; Girardin (veuve)
    - Contrat de mariage entre Nicolas Locheron et la veuve Normand, 10 avril 1780
      contrat de mariage; Locheron, Nicolas; Normand (veuve)
    - Contrat de mariage entre Pierre Naudet et Madelaine Sausseret, 18 avril 1780
      contrat de mariage; Naudet, Pierre; Sausseret, Madelaine
    - Inventaire après décès de Philibert Thomas Allomello, 11 mai 1780
      inventaire après décès; Allomello, Philibert-Thomas
    - Contrat de mariage entre Pierre François Paulard et Marie Cadot, 20 mai 1780
      contrat de mariage; Paulard, Pierre-François; Cadot, Marie-Pierre
    - Inventaire après décès de Geneviève Delaunay, 8 juin 1780
      inventaire après décès; Delaunay, Geneviève
    - Notoriété après le décès de la veuve Moncel, 10 juin 1780
      notoriété; Moncel (veuve)
    - Contrat de mariage entre Pierre Sené et Marie Geneviève Villekent veuve Godin, 11 juin 1780
      contrat de mariage; Sene, Pierre; Villekent, Marie-Geneviève; Godin (veuve)
    - Testament de Marie Angelique Hubert fille majeure, 1er juillet 1780
      testament; Hubert, Marie-Angelique
    - Testament d'Eustache Félicité Chevalier veuve de Pierre de Gisors, 3 juillet 1780
      testament; Chevalier, Eustache-Félicité; Gisors, Pierre de
    - Contrat de mariage de Jean Bienvenu et Madelaine Renée Testard veuve Hervieu, 3 juillet 1780
      contrat de mariage; Bienvenu, Jean; Testard, Madelaine-Renée; Hervieu (veuve)
    - Inventaire après décès de François Louis Marchant, 10 juillet 1780
      inventaire après décès; Marchant, François-Louis
    - Inventaire après décès de Louis Garnier, 13 juillet 1780
      inventaire après décès; Garnier, Louis
    - Inventaire après décès de Michel Dominique Le Renvoize, 26 juillet 1780
      inventaire après décès; Le Renvoize, Michel-Dominique
    - Inventaire après décès de Louise Besnard veuve de Jean Claude Fournier, 27 juillet 1780
      inventaire après décès; Besnard, Louise; Fournier, Jean-Claude
    - Contrat de mariage entre Louis Courtoise et Madelaine Elizabeth Hécard, 29 juillet 1780
      contrat de mariage; Courtoise, Louis; Hecard, Madelaine-Elizabeth
    - Inventaire après décès de Charles Etienne Chabot, 31 juillet 1780
      inventaire après décès; Chabot, Charles-Etienne
    - Contrat de mariage entre Charles Cattin Dupont et Marie Marguerite Bras veuve de Jean Gérard, 20 août 1780
      contrat de mariage; Cattin Dupont, Charles; Bras, Marie-Marguerite; Gerard, Jean
    - Inventaire après décès de Jean Severin Anquetil, 30 août 1780
      inventaire après décès; Anquetil, Jean-Severin
    - Inventaire après décès de Pierre Quinnement, 7 septembre 1780
      inventaire après décès; Quinnement, Pierre
    - Inventaire après décès de Benoit Mirmant, 21 septembre 1780
      inventaire après décès; Mirmant Benoit
    - Testament de Nicolas François Payot, 29 septembre 1780
      testament; Payot, Nicolas-François
    - Testament de Marie Françoise Desprès femme de Nicolas François Payot, 29 septembre 1780
      testament; Despres, Marie-Françoise; Payot, Nicolas-François
    - Notoriété après le décès de Marie Lenoble, 30 septembre 1780
      notoriété; Lenoble, Marie
    - Inventaire après décès de Jacqueline Beny veuve de Michel Lemire, 5 octobre 1780
      inventaire après décès; Beny, Jacqueline; Lemire, Michel
    - Contrat de mariage entre Jacques Dablin et Anne Gabrielle Besson, 9 octobre 1780
      contrat de mariage; Dablin, Jacques; Besson, Anne-Gabrielle
    - Contrat de mariage entre Joseph Vasseur et Edmée Boudard, 15 octobre 1780
      contrat de mariage; Vasseur, Joseph; Boudard, Edmée
    - Codicille d'Anne Catherine Souquat veuve de Louis Antoine Promont, 20 octobre 1780
      testament; Souquat, Anne-Catherine; Promont, Louis-Antoine
    - Inventaire après décès de Eustache Félicité Chevalier veuve de Pierre de Gisors, 26 octobre 1780
      inventaire après décès; Chevalier, Eustache-Félicité; Gisors, Pierre (de) (veuve)
    - Inventaire après décès de Jean Lombard, 6 novembre 1780
      inventaire après décès; Lombard, Jean
    - Contrat de mariage entre Antoine Louis Lalou et Marie Caterine Alix, 14 novembre 1780
      contrat de mariage; Lalou, Antoine-Louis; Alix, Marie-Caterine
    - Notoriété en rectification des noms d'Aymée Charlotte Noel, 15 novembre 1780
      notoriété; Noel, Aymée-Charlotte
    - Contrat de mariage entre Jean Louis Dauty et Geneviève Simon, 16 novembre 1780
      contrat de mariage; Dauty, Jean-Louis; Simon, Geneviève
    - Contrat de mariage entre Nicolas Messager et Marie Louise Meunier veuve de Jean Nicolas Faucheur, 17 novembre 1780
      contrat de mariage; Messager, Nicolas; Meunier, Marie-Louise; Faucheur, Jean-Nicolas
    - Inventaire après décès de Jean Jacques Lanternier, 22 novembre 1780
      inventaire après décès; Lanternier, Jean-Jacques
    - Inventaire après décès de Claude Lamy Lanternier, 22 novembre 1780
      inventaire après décès; Lamy Lanternier, Charles
    - Contrat de mariage entre Lefebvre et Marie Victoire Coquet, 26 novembre 1780
      contrat de mariage; Lefebvre, André; Coquet, Marie-Victoire
    - Testament de Marie Anne Dubois veuve de François Corbin, 27 novembre 1780
      testament; Dubois, Marie-Anne; Corbin, François
    - Testament déposé de Quirièce Delahaye, 29 novembre 1780
      testament; dépôt de pièces; Delahaye, Quirièce
    - Contrat de mariage entre Edme Cœur et Marie Jeanne Trotin, 30 novembre 1780
      contrat de mariage; Cœur, Edme; Trotin, Marie-Jeanne
    - Inventaire après décès de Maxime Cohender, 30 novembre 1780
      inventaire après décès; Cohender, Maxime
    - Contrat de mariage entre Nicolas Etienne Chabot et Marie Louise Lechillatre, 4 décembre 1780
      contrat de mariage; Chabot, Nicolas-Etienne; Lechillatre, Marie-Louise
    - Inventaire après décès de Quiriece Delahaye, 12 décembre 1780
      inventaire après décès; Delahaye, Quirièce
    - Testament de Charles Nicolas Vauchelet, 12 décembre 1780
      testament; Vauchelet, Charles-Nicolas
    - Inventaire après décès de Geneviève Allié veuve Leclerc, 15 décembre 1780
      inventaire après décès; Allie, Geneviève; Leclerc (veuve)
    - Inventaire après décès du sieur Michel Antoine Lecandre, 15 décembre 1780
      inventaire après décès; Lecandre, Michel-Antoine
    - Inventaire après décès de Marie Françoise Gobert femme de Claude François Bourteret, 16 décembre 1780
      inventaire après décès; Gobert, Marie-Françoise; Bourteret, Claude-François
    - Notoriété après le décès de Marin Sautet, 6 janvier 1781
      notoriété; Sautet, Marin
    - Contrat de mariage entre le sieur Guillaume Baury et la demoiselle Marie Anne Helène Daire, 12 janvier 1781
      contrat de mariage; Baury, Guillaume; Daire, Marie-Anne-Helène
    - Testament de Charles Simon Guillot, 16 janvier 1781
      testament; Guillot, Charles-Simon
    - Testament de demoiselle Françoise Vasseur, 18 janvier 1781
      testament; Vasseur, Françoise
    - Testament de dame Marie Antoinette Spitaillier veuve du sieur Claude Jean François Legorju, 18 janvier 1781
      testament; Spitaillier, Marie-Antoinette; Legorju, Claude-Jean-François
    - Testament du sieur Claude François Bourceret, 18 janvier 1781
      testament; Bourceret, Claude-François
    - Testament de Marie Chauvin veuve Herard, 22 janvier 1781
      testament; Chauvin, Marie; Herard (veuve)
    - Contrat de mariage entre le sieur Jean Le Gallois et la demoiselle Madelaine Françoise Mathely, 22 janvier 1781
      contrat de mariage; Le Gallois, Jean; Mathely, Madelaine-Françoise
    - Contrat de mariage entre le sieur Claude Gambey et la demoiselle Marie Thomasse Sevestre, 22 janvier 1781
      contrat de mariage; Gambey, Claude; Sevestre, Marie-Thomasse
    - Contrat de mariage entre le sieur Louis Dorly et la demoiselle Geneviève Martine Aubert, 23 janvier 1781
      contrat de mariage; Dorly, Louis; Aubert, Geneviève-Martine
    - Contrat de mariage entre le sieur Louis Blin et la demoiselle Françoise Angélique Lefebvre, 28 janvier 1781
      contrat de mariage; Blin, Louis; Lefebvre, Françoise-Angélique
    - Notoriété justifiant des héritiers de Monsieur François Monvoisin, 28 janvier 1781
      notoriété; Monvoisin, François
    - Inventaire après décès de Marie Angélique Chapelle épouse Germain Moteau, 29 janvier 1781
      Inventaires après décès de 1781 (1797 actes), par Thierry Boudignon, v. 1995 (base de données migrée: voir contexte dans le Plan d’orientation général - Notaires de Paris, guides thématiques du Minutier).
      inventaire après décès; Chapelle, Marie-Angélique; Moteau, Germain
    - Inventaire après décès de Marie Angélique Chapelle épouse du sieur Germain Moteau, 29 janvier 1781
    - Inventaire après décès de Marie Louise Marguerite Mirbel épouse Alexandre Neron, 1er février 1781
      inventaire après décès; Mirbel, Marie-Louise-Marguerite; Neron, Alexandre
    - Inventaire après décès de la demoiselle Marie Louise Margueritte Mirbel épouse du sieur Alexandre Néron, 1er février 1781
      inventaire après décès; Mirbel, Marie-Louise-Margueritte; Neron, Alexandre
    - Contrat de mariage entre le sieur Germain Moteau et la demoiselle Marie Geneviève Samson veuve de Jean Baptiste Coppin, 8 février 1781